【裁判字號】    98,交聲,129
【裁判日期】    980831
【裁判案由】    違反道路交通管理處罰條例聲明異議
【裁判全文】
臺灣士林地方法院交通事件裁定        98年度交聲字第129 號
    原處分機關  臺北市交通事件裁決所
    異  議  人
    即受處分人  甲○○女  53歲（民國○○年○ 月○○日生）
上列受處分人因違反道路交通管理處罰條例案件，對於臺北市交
通事件裁決所民國97年12月30日所為之處分（原處分案號：北市
裁罰字第裁22—AB0000000 號）聲明異議，本院裁定如下：
    主  文
異議駁回。
    理  由
一、按汽車駕駛人，行經有燈光號誌管制之交岔路口闖紅燈者，
    處新臺幣（下同）1 千800 元以上5 千400 元以下罰鍰；又
    汽車駕駛人，違反前開規定者，除依原條款處罰鍰外，並記
    違規點數3 點，道路交通管理處罰條例第53條第1 項、第63
    條第1 項第3 款分別定有明文。再按違反道路交通管理處罰
    條例第53條第1 項事件，小型車汽車駕駛人，於期限內繳納
    罰鍰或到案聽候裁決者，處2 千700 元罰鍰，亦為違反道路
    交通管理事件統一裁罰基準及處理細則第2 條第2 項之裁罰
    基準表所明定。
二、原處分意旨略以：異議人即受處分人甲○○所有之車號3E-3
    972 號自小客車，經臺北市政府警察局松山分局交通分隊員
    警依採證照片逕行舉發於民國97年10月3 日23時25分，在臺
    北市○○○路與三民路口處「闖紅燈」，受處分人於應到案
    日期前申訴，經原處分機關臺北市交通事件裁決所審查結果
    ，仍認有前開違規行為，而依道路交通管理處罰條例第53條
    第1 項規定，裁處罰鍰2 千700 元，並依同條例第63條第1
    項規定，記違規點數3 點等情，有臺北市政府警察局舉發違
    反道路交通管理事件通知單（北市警交大字第AB0000000 號
    ）及彩色採證相片2 紙、臺北市交通事件裁決所97年12月30
    日違反道路交通管理事件裁決書（北市裁罰字第裁22—AB00
    00000 號）附卷可稽。
三、異議意旨略以：本人駕車至臺北市○○○路左轉三民路口時
    ，交通號誌仍為綠燈，時速僅有15公里，轉至三民路口時，
    交通號誌已變為黃燈，黃燈僅有1 至2 秒時間，即刻變為紅
    燈，本人跑遍北市○○街小巷，僅此路口交通號誌黃燈為2
    秒鐘，號誌轉換時間確有問題，爰對原處分不服，依法聲明
    異議云云。
四、訊據受處分人對於其於上開時間，駕駛其所有之車號3E-397
    2 號自用小客車，行經臺北市○○○路左轉三民路交岔路口
    之事實，並無異詞，惟矢口否認有何闖紅燈之違規行為。經
    查：
(一)、依卷附彩色採證照片2 紙所示，受處分人於路口紅燈過第0.
    9 秒時，始駕車行駛通過民權東路停止線，左偏進入三民路
    口，並於路口紅燈過第2.4 秒時，仍以時速28公里行駛，而
    按車輛面對圓形紅燈表示禁止通行，不得超越停止線或進入
    路口，道路交通標誌標線號誌設置規則第206 條第5 款第1
    目定有明文，本件受處分人既係於號誌變為紅燈後始超越路
    口停止線，其構成闖紅燈之違規行為，洵無疑義。受處分人
    辯稱其自臺北市○○○路左轉三民路口時，交通號誌仍為綠
    燈云云，與卷附採證相片不符，尚無可採。
(二)、又受處分人辯稱上開路口之號誌轉換時間有問題，黃燈僅為
    2 秒鐘，時間過短云云。然查，臺北市○○○路與三民路口
    之交通號誌為「遲閉三時相」運作，第1 時相為民權東路東
    西雙向直行，第2 時相為民權東路東往西直行左轉（東轉南
    ）與三民路紅燈右轉（南轉東），第3 時相為三民路左右轉
    （南轉東、南轉西），各時相黃燈於97年12月31日12時之前
    原均為3 秒（自是日起已延長為4 秒）等情，有臺北市交通
    管制工程處97年12月8 日北市交工控字第09735155500 號函
    、98年1 月12日北市交工控字第09830604500 號函、臺北市
    議會市民服務中心協調陳情案97年12月30日會勘紀錄等件在
    卷可考，而按汽車行車速限每小時50公里以下，黃燈時間為
    3 秒，道路交通標誌標線號誌設置規則第231 條第1 項定有
    明文，本件受處分人於97年10月3 日違規行為時，路口黃燈
    號誌時間為3 秒，與前開規定並無違背，縱嗣後因市議員介
    入協調後，而經道路主管機關同意酌情延長路口黃燈號誌時
    間為4 秒，惟仍無法解免受處分人於違規行為時，並未依有
    效之交通號誌指示通行之違規責任。
五、綜上，受處分人確有駕車行經有燈光號誌管制之交岔路口闖
    紅燈之違規行為，舉發機關依法舉發，原處分機關依道路交
    通管理處罰條例第53條第1 項、第63條第1 項第3 款，裁處
    受處分人2 千700 元罰鍰，並記違規點數3 點，均屬於法有
    據。本件受處分人之聲明異議，為無理由，應予駁回。
六、據上論斷，依道路交通案件處理辦法第19條，裁定如主文。
中    華    民    國    98    年    8     月    31    日
                        交通法庭  法  官  孫  曉  青
上正本證明與原本無異。
如不服本裁定，應於送達後5日內向本院提出抗告狀。
                                  書記官  李  佳  穎
中    華    民    國    98    年    8     月    31    日


司法院資訊處製作；財團法人民間司法改革基金會備份。
